臺灣高等法院臺南分院刑事裁定　　　　　　九十三年度抗字第二七二號　　　　Ｇ
　　　抗　告　人
　　　即　被　告　甲　○　○
右列抗告人因聲請押案件，不服中華民國九十三年十月二十八日臺灣雲林地方法院
第一審裁定（九十三年度聲羈字第一二五號）提起抗告，本院裁定如左：
      主      文
抗告駁回。
      理      由
一、本件抗告意旨如抗告理由狀（如附件）。
二、經查：
  (一)按「被告經法官訊問後，認為犯罪嫌疑重大，而有左列情形之一，非予羈押，顯
    難進行追訴、審判或執行者，得羈押之︰一、逃亡或有事實足認為有逃亡之虞者
    。二、有事實足認為有湮滅、偽造、變造證據或勾串共犯或證人之虞者。三、所
    犯為死刑、無期徒刑或最輕本刑為五年以上有期徒刑之罪者」，刑事訴訟法第一
    百零一條第一項定有明文。又所謂羈押，係以實行訴訟、保全證據或刑罰之執行
    為目的之強制處分，因此法院審核羈押聲請所為訊問被告，並非由法院接續檢察
    官之偵查工作，而僅就有無刑事訴訟法第一百零一條規定法定羈押條件之事實訊
    問，而非被告之「全部犯罪事實」。本件抗告人涉犯刑法第二百七十一條第二項
    、第一項之殺人未遂罪嫌之事實與證據，業據檢察官於羈押聲請書內記載甚詳在
    卷足稽，原審法院於訊問抗告人後，參酌檢察官所提出被害人受傷之診斷證明書
    及現場照片，抗告人亦自承上開向被害人潑灑之事實，因認抗告人涉犯刑法第二
    百七十一條第二項、第一項殺人未遂之罪嫌重大，且屬死刑、無期徒刑或最輕本
    刑為五年以上有期徒刑之罪者，而有予以羈押之必要，經核並無不合。且本件係
    在偵查階段檢察官聲請羈押，與審判階段之認定被告是否成立犯罪或成立何罪無
    涉，是其是否合於羈押要件，與審判階段有關證據要求之極高標準不同，因之檢
    察官對於上開非予羈押，顯難進行偵查、追訴乙節，只要向法院釋明，使法院達
    於相信涉有上開之罪嫌之高度可能即為已足，而非須達到無可懷疑的程度，亦即
    羈押審查並非犯罪事實能否證明的判斷，不需適用嚴格證明的程度，故抗告人以
    伊並無殺人犯意或重傷害之犯意，顯與上開殺人罪之構成要件有異，其行為僅該
    當於刑法第二百七十七條之罪云云，尚有誤會，尚難遽採。
  (二)何況，本件抗告人即被告甲○○因涉犯殺人未遂罪嫌，經檢察官聲請羈押，原審
    於九十三年十月二十八日裁定，自該日起羈押在案，有原審九十三年度聲羈字第
    一二五號卷可憑。然於同年十一月十一日，被告經檢察官偵訊調查後，業經起訴
    並移審臺灣雲林地方法院等情，有臺灣雲林地方法院檢察署檢察官起訴書影本一
    份在卷可憑。則抗告人之現受羈押係原審法院另一裁定，與本件羈押裁定係屬偵
    查中之檢察官聲請羈押以確保偵查之進行及證據之保全有所不同，是被告既經臺
    灣雲林地方法院檢察署檢察官偵查終結起訴併移審到法院，復經原審承審法官認
    原羈押原因未消滅而仍裁定羈押在案，則抗告人即被告對其於偵查中之原審羈押
    裁定提起抗告，即無實益。
  (三)故被告對偵查中原羈押裁定抗告，為無理由，應予駁回。
三、據上論結，應依刑事訴訟法第四百十二條，裁定如主文。
中    華    民    國      九十三      年      十二      月      十五    日
                                  臺灣高等法院臺南分院刑事第五庭
                                      審判長法官  楊    明    章
                                            法官  顏    基    典
                                            法官  沈    揚    仁
右正本證明與原本無異。
不得抗告。
                                      法院書記官  李    梅    菊
中    華    民    國      九十三      年      十二      月      十六    日
